臺灣臺中地方法院刑事判決　　　　　　　　　　　　九十一年度易緝字第三六四號
　　公　訴　人　臺灣臺中地方法院檢察署檢察官
　　被　　　告　甲○○
右列被告因違反麻醉藥品管理條例等案件，經檢察官聲請以簡易判決處刑（八十七年
度偵字第七○九三號），並聲請併案辦理（八十七年度偵字第一七三五七號、第一二
三六三號），本院沙鹿簡易庭認不宜以簡易判決處刑，簽移本院刑事庭改依通常程序
審理，本院判決如左：
    主  文
甲○○連續施用第二級毒品，免刑。含有安非他命殘渣之空袋壹個，沒收銷燬之。
    事  實
一、甲○○基於施用第二級毒品之概括犯意，自民國八十七年一月間某日起至同年八
    月十三日，連續在臺中縣烏日鄉○○路山頂巷二一四號及臺中縣烏日鄉○○路六
    八八號等處，以將安非他命置於玻璃球吸食器內以火燒烤再吸其霧化氣體之方式
    ，施用第二級毒品安非他命多次，而分別於：(1)八十七年三月六日十六時許為警
    在臺中縣烏日鄉○○路山頂巷二一四號查獲，並扣得安非他命一包（毛重○‧八
    公克）、含有安非他命殘渣之空袋一個及吸食器一組；(2)八十七年六月十五日十
    七時二十分許為警在臺中縣烏日鄉○○路六八八號查獲，並扣得安非他命六包（
    毛重共三‧七公克）；(3)八十七年八月十四日二十時許為警在臺中縣烏日鄉○○
    路六八八號查獲，並扣得海洛因三包（毛重共四‧六三公克）、安非他命七包（
    毛重共一○‧六四公克）及酒精燈一個。甲○○另因施用第二級毒品安非他命案
    件，於八十七年七月十七日為警查獲，經依臺灣高雄地方法院八十七年度毒聲字
    第一一四九號裁定送臺灣高雄看守所附設勒戒所觀察、勒戒（於八十七年七月十
    七日入所，同年月三十日出所）後，認無繼續施用毒品之傾向，而經臺灣高雄地
    方法院檢察署檢察官於八十七年八月二十七日以八十七年度偵字第一六五四二號
    為不起訴處分確定；再因施用第二級毒品安非他命案件，於八十七年十一月二十
    七日為警查獲，經依本院八十八年度毒聲字第三二號裁定送臺灣臺中看守所附設
    勒戒所觀察、勒戒（於八十八年八月九日入所，同年月二十三日出所）後，認無
    繼續施用毒品之傾向，而經臺灣臺中地方法院檢察署檢察官於八十八年八月二十
    三日以八十八年毒偵緝字第八號為不起訴處分確定。
二、案經臺灣臺中地方法院檢察署檢察官自動檢舉偵查後聲請以簡易判決處刑暨聲請
    併案辦理。
    理  由
一、訊據被告甲○○對其於右揭時地連續施用第二級毒品安非他命之事實，業於本院
    調查、審理時坦承不諱，再被告於八十七年三月六日經警查獲後，其尿液經送請
    臺中市衛生局檢驗結果，呈有甲基安非他命陽性反應，此有該局煙毒尿液檢驗成
    績書一紙在卷可憑；另於八十七年八月十四日經警查獲後，其尿液經送請臺中縣
    衛生局檢驗結果，亦呈有甲基安非他命陽性反應，此復有該局檢驗尿水報告書附
    卷為證。綜上，被告自白核與事實相符，其連續施用第二級毒品安非他命事證明
    確，犯行洵堪認定。
二、核被告甲○○所為，係犯毒品危害防制條例第十條第二項之施用第二級毒品罪。
    其因施用毒品而持有第二級毒品安非他命之行為，應為施用毒品之高度行為吸收
    ，不另論罪，且其多次施用第二級毒品之行為，時間緊接、方法相同，觸犯構成
    要件相同之罪名，顯係基於概括犯意為之，應依連續犯規定論以一罪；又檢察官
    聲請併案辦理部分，因與聲請以簡易判決處刑事實有連續犯之裁判上一罪關係，
    本院自得併予審理。又本案係在八十七年五月二十日繫屬於本院，而毒品危害防
    制條例係於八十七年五月二十日公布施行，並於同月二十二日生效，依毒品危害
    防制條例第十條、第二十條第一項、第三十五條第三款之規定，審判中之案件，
    法院應先將施用毒品之被告送勒戒處所觀察、勒戒，經觀察、勒戒後無繼續施用
    毒品傾向者，法院應為免刑之判決。查被告為前開施用第二級毒品之行為後，業
    各經臺灣高雄地方法院及本院裁定送勒戒處所執行觀察、勒戒，經觀察、勒戒結
    果，均認已無繼續施用毒品傾向之事實，有臺灣高雄看守所附設勒戒所以八十七
    年七月二十七日高所正戒勒字第一五○三號函送及臺灣臺中看守所附設勒戒所以
    八十八年八月十九日中所奕總字第三一一一號函送之證明書各一份在卷可證，依
    前開說明，本件被告施用第二級毒品之行為，自應為免除其刑之判決。又免除其
    刑者，仍得專科沒收，刑法第三十九條定有明文，經查前揭犯罪事實欄所載之扣
    案物，除含有安非他命殘渣之空袋及酒精燈各一個外，皆業經法院於另案諭知沒
    收或銷燬在案，此有本院八十七年度易字第二○五六號判決、八十七年度聲字第
    二六九二號裁定及八十八年度聲字第二六○六號裁定各一份在卷可稽，本院自不
    另宣告沒收或銷燬；至扣案之酒精燈一個並非違禁物且係另案被告韓蔡秀鳳所有
    ，此業據韓蔡秀鳳於警訊中供承在卷，是本院亦無從宣告沒收之；至扣案之含有
    安非他命殘渣之空袋一個，依毒品危害防制條例第十八條第一項前段之規定，不
    問屬於犯人與否，均應宣告沒收銷燬之。
據上論斷，應依刑事訴訟法第四百五十二條、第二百九十九條第一項但書，毒品危害
防制條例第十條第二項、第二十條第二項前段、第三十五條第三款、第十八條第一項
前段，刑法第十一條前段、第五十六條、第三十九條，判決如主文。
中      華      民      國      九十一    年      九    月      二十    日
                         臺灣臺中地方法院刑事第二庭
                             審判長法  官    張  智  雄
                                   法  官    陳  如  玲
                                   法  官    蔡  建  興
右正本證明與原本無異。
如不服本判決，應於判決送達後十日內向本院提出上訴狀，上訴於臺灣高等法院臺中
分院( 須附繕本 )。
                                   書記官
中      華      民      國      九十一    年      九    月      二十    日
